---
title: "Lab 3 - 19001395 - V"
author: "Otto Chamo"
output: html_notebook
---
```{r}
library(dplyr)
library(ggplot2)
library(caret)
```
# Ejercicio 1

Utilizando R realice una función que dado un dataframe
cualquiera de dos columnas, donde la primera (índice 1) sea el valor de
la variable independiente (X) y la segunda sea el valor de una variable
dependiente (Y), devuelva una lista con los siguientes elementos:

## 1) Un arreglo con lo valores de los estimadores para $B_0$ y $B_1$

```{r}
calculate_estimators <- function(df) {
  x <- df[, 1]
  y <- df[, 2]
  n <- length(x)

  num_b1 <- (sum(x) * sum(y) - n * (sum(x * y)))
  denominator_b1 <- ((sum(x)^2) - n * sum(x^2))
  b1 <- num_b1 / denominator_b1

  num_b0 <- (sum(y) - b1 * (sum(x)))
  b0 <- num_b0 / length(x)

  result <- list(B_0 = b0, B_1 = b1)
  return(result)
}


calculate_r_squared <- function(df, estimators) {
  x <- df[, 1]
  y <- df[, 2]

  y_pred <- estimators$B_0 + estimators$B_1 * x

  mean_y <- mean(y)


  r_squared_num <- sum((y_pred - mean_y)^2)
  r_squared_den <- sum((y - mean_y)^2)
  s <- y - mean_y
  r2 <- r_squared_num / r_squared_den

  return(r2)

}

calculate_r <- function(r2) {
  return(sqrt(r2))
}

calculate_residuals <- function(df, estimators) {
  x <- df[, 1]
  y <- df[, 2]

  y_pred <- estimators$B_0 + estimators$B_1 * x

  residuals <- y - y_pred

  return(y_pred)
}

```


```{r}
randomDf <- data.frame(
  X = c(3, 4, 5, 7, 8),
  Y = c(2, 4, 5, 4, 5)
)

estimators <- calculate_estimators(randomDf)
print(estimators)

```

```{r}
model <- lm(randomDf[, 2] ~ randomDf[, 1])
summary(model)
```

## 2) El valor del coeficiente de determinación $r^2$ del modelo.

```{r}
r2 <- calculate_r_squared(randomDf, estimators)
print(r2)
```

## 3) El coeficiente de correlación r (raíz cuadrada de $r^2$)
```{r}
r_coef <- calculate_r(r2)
print(r_coef)
```


## 4) Un arreglo con los valores de los residuos

```{r}
residuals <- calculate_residuals(randomDf, estimators)

print(residuals)
```
## 5) Una gráfica con la nube de puntos y la recta de regresión del modelo
```{r}
regression_line <- function(df, estimators) {
  x_seq <- seq(min(df[, 1]), max(df[, 1]), length.out = 100)

  y_pred <- estimators$B_0 + estimators$B_1 * x_seq

  regressionLine <- data.frame(X = x_seq, Y = y_pred)

  return(regressionLine)
}

regressionLine <- regression_line(randomDf, estimators)

regressionLinePlot <- ggplot(randomDf, aes(x = X, y = Y)) +
        geom_point(color = "blue", size=3) +
        geom_line(data = regressionLine, aes(x = X, y = Y), color = "red", size = 1) +
        labs(title = "Nube de puntos y linea de regresión",
             x = "X",
             y = "Y"
        ) +
        theme_minimal()

print(regressionLinePlot)

```
